【裁判字號】    99,訴,1052
【裁判日期】    991005
【裁判案由】    違反毒品危害防制條例
【裁判全文】
臺灣彰化地方法院刑事判決              99年度訴字第1052號
公  訴  人  臺灣彰化地方法院檢察署檢察官
被      告  甲○○
上列被告因毒品危害防制條例案件，經檢察官提起公訴（99年度
毒偵字第1257號），被告於本院準備程序中自白犯罪，本院認有
刑事訴訟法第273 條之1 第1 項之情形，合議裁定由受命法官獨
任進行簡式審判程序，茲審理判決如下：
    主  文
甲○○施用第一級毒品，累犯，處有期徒刑柒月。施用第二級毒
品，累犯，處有期徒刑肆月。應執行有期徒刑拾月。
    事  實
一、甲○○前於民國（下同）96年間，因施用毒品案件，經本院
    以96年度毒聲字第691 號裁定送觀察、勒戒後，因認有繼續
    施用毒品傾向，再經本院以97年度毒聲字第219 號裁定送強
    制戒治，於98年2 月19日停止處分釋放，並由臺灣彰化地方
    法院檢察署檢察官以98年度戒毒偵字第71、72、73號為不起
    訴處分確定。另於97年間，因竊盜案件，經本院以97年度易
    字第597 號判決，判處有期徒刑5 月，如易科罰金，以新臺
    幣（下同）1 仟元折算1 日確定（第一案）；又於同年間，
    因詐欺案件，經本院以97年度員簡字第160 號判決，判處有
    期徒刑5 月，如易科罰金，以1 仟元折算1 日確定（第二案
    ），再與前案經本院以97年度聲字第1900號裁定，定應執行
    有期徒刑9 月確定，業於99年4 月23日徒刑執行完畢出監。
    詎其仍不知悔改，於前開強制戒治停止執行釋放後5 年內，
    復基於施用第一級毒品海洛因之犯意，於99年5 月20日晚上
    8 時許，在其位於彰化縣太平里員鹿路3 段405 號居處，以
    將第一級毒品海洛因置入針筒內摻水稀釋後注射右手臂之方
    式，施用第一級毒品海洛因1 次；另基於施用第二級毒品甲
    基安非他命之犯意，於前揭施用第一級毒品海洛因後，在同
    前揭處所，以將第二級毒品甲基安非他命置入玻璃球管內，
    點火燒烤後吸食其煙之方式，施用第二級毒品甲基安非他命
    1 次。嗣於99年5 月22日上午7 時許，於有偵查犯罪職權之
    公務員發覺其上開犯行前，主動前往彰化縣警察局溪湖分局
    溪湖派出所，向彰化縣警察局溪湖分局溪湖派出所員警表示
    其有上開犯行而自首，並願意接受裁判，經員警採集其尿液
    送驗後，結果呈安非他命、甲基安非他命、可待因及嗎啡陽
    性反應，始查悉上情。
二、案經彰化縣警察局溪湖分局報請臺灣彰化地方法院檢察署檢
    察官偵查起訴。
    理  由
一、按除被告所犯為死刑、無期徒刑、最輕本刑為3 年以上有期
    徒刑之罪或高等法院管轄第一審案件者外，於刑事訴訟法第
    273 條第1 項程序進行中，被告先就被訴事實為有罪之陳述
    時，審判長得告知被告簡式審判程序之旨，並聽取當事人、
    代理人、辯護人及輔佐人之意見後，裁定進行簡式審判程序
    ；除簡式審判程序、簡易程序及第376 條第1 款、第2 款所
    列之罪之案件外，第一審應行合議審判，刑事訴訟法第273
    條之1 第1 項、第284 條之1 分別定有明文。本件被告甲○
    ○所犯係死刑、無期徒刑、最輕本刑為3 年以上有期徒刑或
    高等法院管轄第一審案件以外之罪，並於本院行準備程序時
    就被訴事實為有罪之陳述，本院合議庭依前揭規定，經評議
    結果，裁定改由受命法官獨任行簡式審判程序，先予敘明。
二、上揭事實，業據被告甲○○於警詢、偵訊及本院審理時均坦
    承不諱，且其於99年5 月20日為警所採取之尿液，經送鑑驗
    結果，確呈安非他命、甲基安非他命、可待因及嗎啡陽性反
    應，此有彰化縣警察局溪湖分局委託檢驗尿液代號與真實姓
    名對照認證單、詮昕科技股份有限公司99年6 月3 日報告編
    號00000000號濫用藥物尿液檢驗報告各1 紙及照片2 張附卷
    可稽，足徵被告之自白與事實相符，堪以採信。另查，被告
    曾於96年間，因施用毒品案件，經本院以96年度毒聲字第69
    1 號裁定送觀察、勒戒後，因認有繼續施用毒品傾向，再經
    本院以97年度毒聲字第219 號裁定送強制戒治，於98年2 月
    19日停止處分釋放，並由臺灣彰化地方法院檢察署檢察官以
    98年度戒毒偵字第71、72、73號為不起訴處分確定等情，有
    臺灣高等法院被告前案紀錄表及臺灣彰化地方法院檢察署刑
    案資料查註紀錄表各一份附卷可參，被告顯係於受強制戒治
    停止執行釋放後，5 年內再犯毒品危害防制條例第10條第1
    項、第2 項之罪，依同條例第23條第2 項規定，應依法論科
    。綜上所述，本件犯罪事證明確，被告前開犯行洵堪認定。
三、查海洛因、甲基安非他命係毒品危害防制條例第2 條第2 項
    第1 款、第2 款所稱之第一級、第二級毒品，依法均不得持
    有、施用。核被告所為，係犯毒品危害防制條例第10條第1
    項之施用第一級毒品罪及同條例第10條第2 項之施用第二級
    毒品罪。被告於施用前持有第一級毒品海洛因、第二級毒品
    甲基安非他命之低度行為，各為施用之高度行為所吸收，均
    不另論罪。又被告所犯上開於99年5 月20日上午8 時許，先
    、後分別施用第一級毒品海洛因及第二級毒品甲基安非他命
    之犯行，犯意各別，行為不同，應分論併罰。又查，被告前
    於97年間，因竊盜案件，經本院以97年度易字第597 號判決
    ，判處有期徒刑5 月，如易科罰金，以1 仟元折算1 日確定
    （第一案）；又於同年間，因詐欺案件，經本院以97年度員
    簡字第160 號判決，判處有期徒刑5 月，如易科罰金，以1
    仟元折算1 日確定（第二案），再與前案經本院以97 年 度
    聲字第1900號裁定，定應執行有期徒刑9 月確定，於99 年4
    月23日徒刑執行完畢出監等情，有臺灣彰化地方法院檢察署
    刑案資料查註紀錄表、臺灣高等法院被告前科紀錄表各1 份
    在卷可稽，其於5 年內以故意再犯本件有期徒刑以上之罪，
    均為累犯，應依刑法第47條第1 項之規定，均加重其刑。又
    本案被告於99年5 月22日上午7 時許，主動前往彰化縣警察
    局溪湖分局，向彰化縣警察局溪湖分局員警表示其有上開犯
    行，表示自首並自願接受裁判，有被告之警詢筆錄（參見臺
    灣彰化地方法院檢察署99年度毒偵字第1257號偵查卷宗第14
    頁）、彰化縣警察局嫌犯人自首情形紀錄表在卷可稽，核與
    自首之規定相符，爰依刑法第62條前段規定，均減輕其刑，
    並均依法先加後減之。爰審酌被告前即有施用毒品之前科，
    且曾因施用毒品而經觀察、勒戒及強制戒治，竟仍未戒除毒
    癮，輕忽毒品所生之危害，再次施用毒品戕害自身健康，暨
    考量其其犯罪之動機、目的，惟犯罪後尚知坦承犯行，主動
    投案自首並接受裁判，態度良好等一切情狀，各量處如主文
    所示之刑，並定其應執行之刑。
四、據上論斷，應依刑事訴訟法第273 條之1 第1 項、第299 條
    第1 項前段，毒品危害防制條例第10條第1 項、第2 項，刑
    法第11條前段、第47條第1 項、第62條前段、第51條第5 款
    判決如主文所示。
五、如不服本判決，得於判決書送達之日起10日內，以書狀敘述
    理由，向本庭提出上訴。
本案經檢察官楊聰輝到庭執行職務。
中    華    民    國    99    年    10    月    5     日
                        刑事第九庭    法  官  黃齡玉
以上正本證明與原本無異。
如不服本判決應於收受判決後10日內向本院提出上訴書狀，並應
敘述具體理由；其未敘述上訴理由者，應於上訴期間屆滿後20日
內向本院補提理由書（均須按他造當事人之人數附繕本）「切勿
逕送上級法院」。
中    華    民    國    99    年    10    月    5     日
                                      書記官  林嘉賢
附錄本案論罪科刑法條全文：
毒品危害防制條例第10條
施用第一級毒品者，處 6 月以上 5 年以下有期徒刑。
施用第二級毒品者，處 3 年以下有期徒刑。

司法院資訊處製作；財團法人民間司法改革基金會備份。
